最高法院刑事判決　　　　　　一○○年度台上字第一七八二號
上　訴　人　許逸廷
上列上訴人因偽造文書案件，不服台灣高等法院中華民國一○○
年一月七日第二審更審判決（九十九年度重上更(一)字第二○八號
，起訴案號：台灣台北地方法院檢察署九十五年度偵字第六九六
三號），提起上訴，本院判決如下：
    主  文
上訴駁回。
    理  由
按刑事訴訟法第三百七十七條規定，上訴於第三審法院，非以判
決違背法令為理由，不得為之。是提起第三審上訴，應以原判決
違背法令為理由，係屬法定要件。如果上訴理由書狀並未依據卷
內訴訟資料，具體指摘原判決不適用何種法則或如何適用不當，
或所指摘原判決違法情事，顯與法律規定得為第三審上訴理由之
違法情形，不相適合時，均應認其上訴為違背法律上之程式，予
以駁回。本件原判決維持第一審依牽連犯之關係，從一重論處上
訴人許逸廷連續行使偽造準私文書，足以生損害於他人罪刑併予
減刑之判決，駁回其在第二審之上訴，已詳敘認定犯罪事實之依
據及憑以認定之理由。從形式上觀察，原判決並無任何違背法令
之處。按證據之取捨及事實之認定，為事實審法院之職權，茍其
判斷無違經驗法則或論理法則，即不能任意指為違法。原判決依
憑證人高大宇、謝佩芸、蔡文宜於原審，李靜怡、盛進丁於第一
審，黃茹萍於偵查時之證詞，上訴人於偵查之供述，與卷附電子
郵件信箱轉寄之電子郵件及歷程列印單、台灣電訊股份有限公司
回函資料、第一審勘驗現場照片、現場圖示、內政部警政署刑事
警察局函、台灣微軟股份有限公司函（下稱台灣微軟公司）等證
據資料，參酌卷內其他證據調查之結果，綜合判斷，說明本件郵
件從檔頭判斷，係以「附加檔案」或「存成eml 檔格式」方式傳
送侲宏企業有限公司（下稱侲宏公司），沒有經過更改，並非侲
宏公司虛構栽贓，且信件係由上訴人申裝ADSL專線IP位址ID帳號
「paul hsu」所發送，當時線上使用者均為上訴人。又啟玉科技
有限公司（下稱啟玉公司）雖於民國九十四年十一月間，即停止
營業，然依上訴人供稱侲宏公司與啟玉公司處於競爭對立狀態，
懷疑謝佩芸、黃茹萍私自接案，因啟玉公司無法繼續營業，心有
不滿，欲與侲宏公司玉石俱焚而寄發電子郵件，打擊侲宏公司信
譽及形象之心態，衡情尚非不可能。另台灣微軟公司所為之回函
，僅能證kevin-jenhong@hotmail.com 帳號現今不存在，尚不足
以認定該帳號自始即不存在，進而推論上訴人不可能使用該帳號
傳送電子郵件。因認上訴人確有連續行使偽造準私文書，足以生
損害於他人之犯行，已詳敘其取捨證據及認定事實之心證理由，
所為論斷與經驗法則及論理法則俱無違背，亦無所指判決理由不
備、理由矛盾或應於審判期日調查之證據未予調查之違法情形存
在。另蔡文宜雖證稱jescia@hotmail-ppe.com非該台灣微軟公司
之帳號，然該帳號是否為該公司所有，無礙於事實之認定，亦不
影響判決本旨，且上訴人與其辯護人於原審審判期日均稱無證據
尚待調查，則原判決未調查說明，尚難指為違法。上訴意旨置原
判決之論敘於不顧，徒憑己見，為事實上之爭辯，並對原審採證
認事及其他自由裁量之職權行使，任意指摘，難謂已符合首揭法
定上訴要件。其上訴違背法律上之程式，應予駁回。又刑事訴訟
法第三百七十六條所列各罪之案件，經第二審判決者，不得上訴
於第三審法院，為該法條所明定。本件上訴人牽連犯妨害信用罪
部分，原審係依刑法第三百十三條論處罪刑，核屬刑事訴訟法第
三百七十六條第一款之案件。依首開說明，既經第二審判決，自
不得上訴於第三審法院，縱此部分與上述上訴人連續行使偽造準
私文書，足以生損害於他人之犯行部分，有牽連犯關係，為裁判
上一罪，但其連續行使偽造準私文書，足以生損害於他人之犯行
部分之上訴為不合法，本院應從程序上駁回，而無從為實體上判
決，則對於此部分，亦無從適用審判不可分原則，為實體上審判
。上訴人猶提起上訴，顯為法所不許，應予駁回。
據上論結，應依刑事訴訟法第三百九十五條前段，判決如主文。
中    華    民    國  一○○  年    四    月   十四   日
                      最高法院刑事第十二庭
                          審判長法官  陳  世  淙  
                                法官  陳  東  誥  
                                法官  何  菁  莪  
                                法官  許  錦  印  
                                法官  施  俊  堯  
本件正本證明與原本無異
                                      書  記  官  
中    華    民    國  一○○  年    四    月   十八   日
                                                      Ｅ